臺北高等行政法院裁定
　　　　　　　　　　　　　　　　　　 96年度訴字第00779號
原　　　告　甲○○
被　　　告　醒吾技術學院
代　表　人　乙○○校長）住同.
上列當事人間因有關教育事務事件，原告提起行政訴訟。本院裁
定如下︰
  　主文
原告之訴駁回。
訴訟費用由原告負擔。
　　理  由
一、按原告起訴不合程式或不備其他要件者，行政法院應以裁定
    駁回之，行政訴訟法第107 條第1 項第10款定有明文。又「
    人民因中央或地方機關之違法行政處分，認為損害其權利或
    法律上之利益，經依訴願法提起訴願而不服其決定，或提起
    訴願逾三個月不為決定，或延長訴願決定期間逾二個月不為
    決定者，得向高等行政法院提起撤銷訴訟。」為行政訴訟法
    第4 條第1 項所明定；故依據本條提起撤銷訴訟者，其請求
    撤銷之對象必須係行政處分，否則其起訴即屬不備要件，行
    政法院應以裁定駁回之。另按「各級公私立學校依有關學籍
    規則或懲處規定，對學生所為退學或類此之處分行為，足以
    改變其學生身分及損害其受教育之機會，此種處分行為應為
    訴願法及行政訴訟法上之行政處分，並已對人民憲法上受教
    育之權利有重大影響。人民因學生身分受學校之處分，得否
    提起行政爭訟，應就其處分內容分別論斷。如學生所受處分
    係為維持學校秩序、實現教育目的所必要，且未侵害其受教
    育之權利者（例如記過、申誡等處分），除循學校內部申訴
    途徑謀求救濟外，尚無許其提起行政爭訟之餘地。反之，如
    學生所受者為退學或類此之處分，則其受教育之權利既已受
    侵害，自應許其於用盡校內申訴途徑後，依法提起訴願及行
    政訴訟。」業經司法院釋字第382 號解釋理由書揭示在案。
    故學校依有關學籍規則或懲處規定，對學生所為之處分行為
    ，除足以改變其學生身分並損及其受教育之機會者，得依法
    提起行政訴訟外，如學生所受處分係為維持學校秩序、實現
    教育目的所必要，且未侵害其受教育之權利者，學生除循學
    校內部申訴途徑謀求救濟外，尚不得提起行政訴訟，否則其
    起訴即屬不備要件，行政法院應以裁定駁回之。
二、原告起訴意旨略以其就讀被告學校專科進修學校觀光事業科
    ，91年度第二學期商業套裝軟體學科期末考試日期，因與92
    年觀光日語導遊筆試日期衝突，而申請提前一週考試，該科
    教師楊欣怡欲使原告該科不及格重修，所出四題目中有2 題
    無法解答，1 題超出課本範圍，且楊教師涉嫌將考試磁碟片
    動手腳，使原告唯一1 題完成的答案成為未完成，而使原告
    該科目學期成績不及格，以致原告於92年度無法畢業，爰訴
    請將原告91學年度第二學期商業套裝軟體學科期末考試作成
    滿分之判決云云。依原告所主張之事項，僅涉及教師就學生
    考試成績之評定，非屬退學或類此之處分，而不影響其受教
    育權利，依法不得提起行政訴訟，故原告起訴不備要件，應
    予駁回。
三、依行政訴訟法第107 條第1 項第10款、第104 條、民事訴訟
    法第95條、第78條，裁定如主文。
中    華    民    國    96     年     8     月   13   日
                        第四庭審判長法  官 侯東昇
                                    法  官 李玉卿
                                   法  官 陳忠行
上為正本係照原本作成。
如不服本裁定，應於送達後10日內向本院提出抗告狀（須按他造
人數附繕本）。
中　　華　　民　　國　　96　　年　　  8　 　月   13   日
 　　  　　　　　　　    　         書記官  陳又慈
